【裁判字號】    88,訴,561
【裁判日期】    890829
【裁判案由】    第三人異議之訴
【裁判全文】
臺灣雲林地方法院民事判決  八十八年度訴字第五六一號
    原      告  台灣鍍鋅股份有限公司
                              .
    法定代理人  丁○○      住台北縣士林區○○路○段一０九號十二樓
    訴訟代理人  陳信村律師  住雲林縣北港鎮○○街二六號
    複  代理人  廖世鐘律師  住雲林縣虎尾鎮○○路○段四五一號
    訴訟代理人  甲○○      住.
    被      告  丙○○      住.
右當事人間請求第三人異議之訴事件，本院判決如左：
    主    文
本院八十八年度執字第五九八九號清償債務強制執行事件，就附表所示之物所為之強
制執行程序應予撤銷。
訴訟費用由被告負擔。
    事    實
甲、原告方面：
一、聲明：如主文所示。
二、陳述：本院八十九年度執字第五九八九號被告與訴外人尉霖興業股份有限公司（
          下稱尉霖公司）間清償務強制執行事件，經被告引導於民國（下同）八十
          八年九月十八日，將訴外人即債務人尉霖公司工廠中之動產，實施查封在
          案，其中如附表所示之物（下稱系爭物）竟遭查封，被告雖主張查封之系
          爭物為尉霖公司所有云云，然系爭物確係原告於八十七年二月三日將台塑
          石化煉油廠公共管架製裝工程所用之ＲＨ型鋼加工組立及鋼結構之加工工
          程委由訴外人尉霖公司承攬，上揭型鋼材料均由原告提供，足見被告聲請
          對系爭物強制執行所為查封顯有錯誤，爰依強制執行法第十五條之規定，
          本於所有權請求排除強制執行程序，為此提起本件訴訟。
三、證據：提出工程合約書、工程單價分項明細表、證明書、尉霖公司需歸還ＲＨ型
          鋼重量表（含交貨明細表二本）等為證，並聲請訊問證人許家禎、甲○○
          、秦文政及聲請本院會同兩造勘查封之系爭型鋼。
乙、被告方面：
一、聲明：駁回原告之訴。
二、陳述：本件係原告將工程轉包給尉霖公司，尉霖公司再轉包給被告，材料是由尉
          霖公司提供。原如主張系爭查封物是原告所有，原告應找尉霖公司負責人
          出面說清楚，被告是針對尉霖公司，系爭查封物係由被告之業務員乙○○
          保管，但乙○○已死亡。
三、證據：提出乙○○死亡證明書為證，並聲請訊問證人蔡耀仁。
丙、本院依職權調閱本院八十八年度執字第五九八九號執行卷。
    理    由
一、原告主張系爭型鋼為其所有等情，業據原告提出工程合約書、工程單價分項明細
    表、證明書、尉霖公司需歸還ＲＨ型鋼重量表（含交貨明細表二本）等為證。佐
    以被告請求訊問之證人即尉霖公司之課長蔡耀仁亦證稱：原告向六輕承包工程轉
    包給我們，由原告提供大部分原料，有時趕工我們會自己先叫原料，原告事後會
    補原料或錢給我們等語在卷，可見原告之主張並非無據。雖被告否認系爭型鋼為
    原告所有，然其既同認本件工程係原告將工程轉包給尉霖公司，尉霖公司再轉包
    給被告等情不爭執，則被告所辯材料是由尉霖公司提供等語，並不足以否定該材
    料非原告所有。況且，本院依原告之聲請通知被告本院將於八十九年七月二十四
    日會同兩造及請訴外人桂裕企業股份有限公司、士鼎鋼鐵股份有限公司派員工等
    會同履勘系爭型鋼時，竟發見被告所保管之系爭型鋼已被運離本院執行處查封系
    爭物後所定之保管地，而被告更拒不到場說明，有本院八十九年七月二十四日之
    履勘筆錄及相片附卷可憑；雖被告事後辯稱：系爭型鋼並非由其保管乃由其已死
    亡之業務員乙○○所保管，被告並不知其保管地點云云；然被告所言，經核與本
    院八十八年度執字第五九八九號查封筆錄明白記載係由被告丙○○本人負責保管
    系爭查封物等情節不合，可見被告之言，顯與事實有異，揆以首揭證據，足認原
    告之主張，洵可採信。
二、按第三人就執行標的物有足以排除強制執行之權利者，得於強制執行程序終結前
    ，向執行法院對債權人提起異議之訴；強制執行法第十五條前段定有明文。系爭
    物為原告所有，有上揭證據在卷可稽，已堪認定，一如前述，從而，原告提起本
    件第三人異議之訴，請求撤銷本院八十八年度執字第五九八九號就系爭物所為之
    強制執行程序，洵屬有據，應予准許。
三、本件為判決基礎已臻明確，兩造其餘攻擊防禦方法、聲請調查證據，經審酌後認
    與判決結果不生影響，自毋庸一一論述及調查，併此敘明。
四、據上論結，原告之訴為有理由，依民事訴訟法第七十八條，判決如主文。
中      華      民      國    八十九    年      八      月    二十九    日
                                臺灣雲林地方法院民事庭
~B法      官  黃玉清
右為正本係照原本作成
如對本判決上訴，須於判決送達後廿日內向本院提出上訴狀
中      華      民      國    八十九    年      八      月    二十九    日
~B法院書記官  韓乾興
附表：


司法院資訊處製作；財團法人民間司法改革基金會備份。
